【裁判字號】    97,易,2011
【裁判日期】    970930
【裁判案由】    傷害等
【裁判全文】
臺灣臺北地方法院刑事判決              97年度易字第2011號
公  訴  人  臺灣臺北地方法院檢察署檢察官
被      告  甲○○
上列被告因傷害等案件，經檢察官聲請簡易判決處刑（97年度偵
字第6340號），本院認為不宜以簡易判決處刑，改依通常程序審
理，判決如下：
    主      文
甲○○傷害人之身體，處有期徒刑月，如易科罰金，以新臺幣
壹仟元折算壹日；又以加害生命、身體之事，恐嚇他人致生危害
於安全，處拘役拾日，如易科罰金，以新臺幣壹仟元折算壹日
。
    事      實
一、甲○○與丙○○因債務糾紛而有嫌隙，甲○○於民國97年1
    月11日下午7時10分許，駕駛車輛行經臺北縣新店市○○街
    212號丙○○所經營之店鋪前，見丙○○與丁○○站立在店
    門前，竟基於傷害之犯意，上前徒手毆打丙○○，丁○○見
    狀加以攔阻，惟甲○○仍持續衝上前毆打丙○○，致丙○○
    受有頭部外傷、額頂部頭皮瘀腫及左眼瞼皮膚瘀腫等傷害，
    丁○○則受有下肢挫裂傷及瘀腫之傷害（丁○○未提出告訴
    ）；甲○○於離去前，復另基於恐嚇之犯意，出言對丙○○
    恫稱：「我去叫流氓來打死妳」等語，隨即駕車離去，致丙○○心生畏懼，致生危害於安全。
二、案經丙○○訴由臺北縣政府警察局新店分局報告臺灣臺北地
    方法院檢察署檢察官偵查起訴。
    理      由
一、訊據被告甲○○固不否認有與告訴人丙○○發生衝突，惟矢
    口否認有何傷害及恐嚇犯行，辯稱；先前告訴人向我借新臺
    幣（下同）10萬元，均未清償，事發當日我駕車行經告訴人
    所開店鋪，見告訴人站在門外，即下車向告訴人催討債務，
    惟雙方一言不合，告訴人即從前方拿皮包砸我，丁○○則從
    後方拿鋁製物品打我，我並未出手毆打告訴人，僅是防衛而
    已，離開前我僅對告訴人說如果錢不還我，我還會回來找妳
    等語，並未出言恐嚇云云。經查：
  (一)被告出手毆打傷害告訴人丙○○之經過，業據丙○○於本院
    證稱：當天丁○○到我店裡來，我提議要去吃晚餐，所以我
    就打烊，剛好要把鐵捲門關下來的時候，被告就開一部發財
    車，並停在我店門口，開始罵我髒話，說我不要臉、欠錢不
    還，我很生氣，問他為何要一直罵人，被告就下車過來，往
    我頭上左眉附近的位置一拳打過來，我就往後退，結果他又
    第二拳要來打我的時候，丁○○就過來把被告推開，阻止被
    告打我，但是被告卻一直衝上來要打我，丁○○一直阻擋他
    不要打我，但被告仍然一直衝過來，還是有揮拳打到我好幾
    下，我頭頂、臉部、左手臂、胸前都有受傷，這些傷都是被
    告這樣的行為所造成的，被告打完我之後，因為丁○○一直
    阻擋他，被告就回到車上在車子四周繞了一圈好像在找武器
    的樣子，結果沒有找到，被告就上車大聲對我罵說：我去叫
    流氓來打死你，然後就開車離開，我是因為向被告借款10萬
    元的事情，才發生本件事情等語（見本院卷第21至22頁），
    並有天主教耕莘醫院97年1月11日、1月18日診斷證明書各一
    紙在卷可稽（見偵查卷第31、32頁）；雖該二紙診斷證明書
    之就診日期差距一星期，惟證人丙○○對此證稱：第一次驗
    傷完之後過了幾天，我整個半邊臉瘀青變得很嚴重，手上的
    瘀青也跑出來，所以我就到耕莘醫院再去驗傷，傷勢都是被
    告那天打我所造成的等語綦詳（見本院卷第22頁正反面），
    依該院97年1月18日診斷證明書記載「97年1月11日急診，97
    年1月18日門診治療」等語，亦足見證人丙○○係就所受傷
    勢二度前往耕莘醫院就診驗傷甚明。又被告毆打丙○○之經
    過，亦據證人丁○○於警詢時證稱：甲○○駕駛小貨車停在
    店門口，搖下車窗向丙○○罵說「叫妳開票妳不開，手機又
    不接！」，隨即下車向丙○○衝過去，以拳頭毆打丙○○之
    頭部、胸部、左上臂，我阻止他繼續毆打丙○○，甲○○就
    以腳踢我的腿部並將我推開，我回踢他腹部一腳，但他又繼
    續衝向丙○○以拳頭毆打丙○○的頭、胸部，後來甲○○回
    到小貨車上尋找有無器具，可能因為找無器具，就對丙○○
    罵說：「我去找流氓來打死妳」，隨即駕車離去等語明確（
    見偵查卷第18頁），證人丁○○雖於本院證稱：因丙○○站
    在伊與甲○○中間，伊視線有一點被擋住，伊聽到丙○○在
    叫，覺得一定是丙○○被打，但因甲○○係對伊動手，伊自
    顧不暇，故未見到被告毆打丙○○過程，甲○○開車離開前
    有說一句狠話，內容大概是要讓丙○○好看之類的，但詳細
    內容已不記得等語（見本院卷第23頁正反面），惟經提示其
    上開警詢時所言，則答稱：「（問：是否於警詢時指稱：甲○○下車朝丙○○衝過去，以拳頭毆打其頭部、胸部？）我
    回想的結果，現在的記憶比較模糊，我在警察局是依照當時
    的記憶據實陳述。」、「（問：是否於警詢時指稱：阻止被
    告毆打丙○○，遭到被告以腳踢，我回踢腹部一腳後，被告
    就繼續衝向丙○○，以拳頭毆打其頭部及胸部等語？）是的
    ，但是確實的情形，我現在記不清楚」等語（見本院卷第24
    頁），顯然證人丁○○係因時間久遠、記憶不復清晰，方於
    本院審理時無法確認事發經過，惟其警詢時之陳述，既距案
    發時間較近而係依當時記憶據實陳述，所述內容復與證人丙○○所證相符，本院因認證人丁○○於警詢之陳述，應屬可
    採，而經互核勾稽其所述，認與證人丙○○所述相符。
  (二)被告聲請傳訊之證人乙○○雖於本院證稱：我曾經去被告所
    開設的二手商店買過東西好幾次，因此認識被告，有一天晚
    上我經過新店光明街，看到一名男子手拿一個東西有打被告
    的動作，還有用腳踢，另名女的則是用包包或皮夾打被告，
    被告一直將手舉起來閃躲阻擋，我確定該名遭毆打男子為被
    告，因為他個子很小很好認，隔幾天我到被告的店去逛，跟
    被告聊天時，有詢問被告為何當天會被人打，我看到的時候
    ，只是見到被告一直被人打，並無反擊動作等語（見本院卷
    第24至26頁），惟證人乙○○自承僅目睹十餘秒之事發過程
    ，未多加理會即離開現場（見同卷第25頁），而依證人丙○○、丁○○證稱事發時間約達數分鐘之久（見本院卷第22、
    24頁），則證人乙○○顯然僅目睹一部分之事發情形，其所
    證能否涵蓋事件全貌，已非無疑；況被告供稱：「我和丁○○是有推來推去，我的手揮來揮去的結果，可能因此有打到
    丙○○的臉部」、「我不知道告訴人受有什麼傷，對於傷單
    我沒有意見，但是傷勢可能是因為當天我跟她拉扯，不小心
    撞到她而造成的」等語（見本院卷第24頁反面、第35頁），
    而坦承自己有可能因拉扯致告訴人丙○○受傷，依丙○○受
    有頭部外傷、額頂部頭皮瘀腫及左眼瞼皮膚瘀腫之傷勢以觀
    ，其受傷程度亦非單純拉扯所致，足見丙○○應係遭被告毆
    打而受傷無訛。縱依被告所述自己亦遭丙○○、丁○○毆打
    一節為真（被告告訴丙○○、丁○○傷害罪部分業經檢察官
    為不起訴處分），然互毆傷害者並無主張正當防衛之理，是
    證人乙○○所證，尚不足為有利於被告之認定。本件事證明
    確，被告傷害及恐嚇犯行堪以認定，應依法論科。
二、核被告所為，係犯刑法第277條第1項之普通傷害罪、同法第
    305條之恐嚇罪。被告所犯上開二罪，犯意各別，行為互殊
    ，應予分論併罰。爰審酌被告雖無前科，有臺灣高等法院被
    告前案紀錄表在卷可稽，惟僅因與告訴人間存有債務糾紛，
    竟動手毆打傷害告訴人並出言恐嚇，致告訴人受有損害，然
    犯後未能坦承犯行，亦未與告訴人達成和解或賠償其損害等
    一切情狀，分別量處如主文所示之刑，並均諭知易科罰金之
    折算標準。
據上論斷，應依刑事訴訟法第452條、第299條第1項前段，刑法
第277條第1項、第305條、第41條第1項前段，刑法施行法第1條
之1，判決如主文。
本案經檢察官葉惠燕到庭執行職務。
中    華    民    國    97    年    9     月    30    日
                  刑事第十一庭  法  官  林庚棟
以上正本證明與原本無異。
如不服本判決，應於判決送達後10日內，向本院提出上訴狀；上
訴書狀應敘述具體理由，未敘述上訴理由者，應於上訴期間屆滿
後20日內補提上訴理由書於本院。
                                書記官  殷玉芬
中    華    民    國    97    年    10    月    1     日
附錄本案論罪科刑法條全文
中華民國刑法第277條：
傷害人之身體或健康者，處3年以下有期徒刑、拘役或1千元以下
罰金。
犯前項之罪因而致人於死者，處無期徒刑或7年以上有期徒刑；
致重傷者，處3年以上10年以下有期徒刑。
中華民國刑法第305條：
以加害生命、身體、自由、名譽、財產之事，恐嚇他人致生危害
於安全者，處2年以下有期徒刑、拘役或3百元以下罰金。


司法院資訊處製作；財團法人民間司法改革基金會備份。
